【裁判字號】    95,軍上,36
【裁判日期】    950914
【裁判案由】    違反職役職責
【裁判全文】
臺灣高等法院刑事判決                95年度軍上字第36號
上  訴  人
即  被  告  甲○○
上列上訴人因違反職役職責案件，不服國防部高等軍事法院95年
度上訴字第51號，中華民國95年7月24日第二審判決（起訴案號
：國防部北部地方軍事法院檢察署95年度偵緝字第19號），提起
上訴，本院判決如下：
    主  文
上訴駁回。
    理  由
一、按被告不服高等軍事法院宣告有期徒刑之上訴判決者，得以
    判決違背法令為理由，向高等法院提起上訴，為軍事審判法
    第181條第5項所明定，又依同法第206條第1項但書規定：「
    上訴最高法院或高等法院之案件，準用刑事訴訟法關於上訴
    第三審之規定。」，亦即法院受理軍事法院移送審判之上訴
    案件為法律審，應依刑事訴訟法關於上訴第三審之規定辦理
    。如果上訴理由狀並未依據卷內訴訟資料，具體指摘原判決
    不適用何種法則或如何適用不當，或所指摘原判決違法情事
    ，顯與法律規定得為第三審上訴理由之違法情形不相適合時
    ，均應認其上訴為違背法律上之程式，予以駁回。
二、本件原判決認定略以：甲○○（民國95年1月18日入伍，義
    務役）係陸軍第6軍團73資電群支援營營部連二兵食勤，甫
    至所屬單位報到一週後即於95年3月3日18時許自台灣駐地休
    假離營，應於95年3月5日21時返營，唯逾假未歸，迄同年3
    月11日16時20分始由家人陪同返營，返營後仍不知悛悔，竟
    因不適應部隊生活及憂心前述之逾假記錄牽累同僚為由，而
    萌長期脫免職役之意圖，於同年3月12日16時30分許，自台
    灣駐地翻牆不假離營潛逃在外，匿居台北三重一帶，賴己積
    蓄維生，迨95年4月4日12時許，始在其住所台北縣三重市○
    ○里○○鄰○○街75號3樓為乙○○○○憲兵緝獲等情，業據
    被告甲○○於原檢及原審均承認，然被告上訴時認第一審判
    決量刑過重，請求輕判。惟查，被告甲○○逾假未歸離去職
    役之事實，核與乙○○○○95年4月4日憲道字第0950000290
    號解送人犯報告書所附筆錄記載情節相符，且有證人即該管
    連長詹凱驊上尉於偵查中結證屬實。衡酌被告供承係因個人
    不適應部隊生活而不假離營，其離去職役已非有正當理由，
    且參諸期間藏匿台北縣三重市，不思主動投案，迄20餘日後
    始為憲兵緝獲，被告具有長期脫免職役之意圖，至為灼然。
    而被告離去職役後，業經國防部北部地方軍事法院檢察署於
    95年3月14日以審直字第0950001107號通緝書發布通緝在案
    ，此有該署通緝書原稿乙份在卷可稽，被告犯罪事證明確，
    構成陸海空軍刑法第39條第1項前段「意圖長期脫免職役而
    離去職役」罪，被告雖辯稱因母親需要照顧，並無長期脫免
    職役之意圖，顯係事後卸責之詞，並審酌被告年輕識淺，不
    思自我調適部隊生活，法紀觀念淡薄，棄其職役於不顧，到
    案後態度良好等一切情狀，認公訴人求處有期徒刑1年6月尚
    嫌過重，而量處有期徒刑1年，是認第一審判決認事用法並
    無不當，查無其他法定加重或減輕等事由，駁回被告第二審
    上訴等語。
三、被告即上訴人甲○○第三審上訴意旨仍以：被告從未自承有
    長期脫免職役之意圖，原審引用之證詞僅可證明被告有不職
    役之事實，若遽以推論被告有長期脫免職役之犯意，不符軍
    事審判法第116條之立法旨意云云。然查：原審所引各項證
    據之證據能力，被告甲○○均表示不爭執，而從形式上觀察
    ，原判決並無認定事實不憑證據或理由不備等違法情事存在
    ，上訴人之上訴理由復未能指出原判決有何違背法令之處，
    自上訴人之上訴違背法律上之程式，應予駁回。
四、據上論斷，應依軍事審判法第206條第1項但書、刑事訴訟法
    第395條前段，判決如主文。
中    華    民    國    95    年    9    月    14    日
                  刑事第八庭審判長法  官   鄭文肅
                                  法  官   陳國文
                                  法  官   江國華
以上正本證明與原本無異。
                                  書記官   陳玉嬋
中    華    民    國    95    年    9    月    14    日


司法院資訊處製作；財團法人民間司法改革基金會備份。
